zh-TW: 散熱器軟管位置: 旁通軟管; 冷卻液儲水箱回流軟管; 副水箱軟管; 暖風機軟管; 水箱下軟管; 溢流軟管; 節溫器外殼軟管; 水箱上軟管; 水泵浦軟管; 其他
zh-CN: 散热器软管位置: 旁通软管; 冷却液储液罐回流软管; 膨胀水箱软管; 暖风机软管; 散热器下软管; 溢流软管; 节温器外壳软管; 散热器上软管; 水泵软管; 其他
it: Posizione del tubo flessibile del radiatore: Tubo di bypass; Tubo di ritorno del serbatoio del refrigerante; Tubo del vaso di espansione; Tubo del riscaldamento; Tubo inferiore del radiatore; Tubo di troppopieno; Tubo dell'alloggiamento del termostato; Tubo superiore del radiatore; Tubo della pompa dell'acqua; Altro
el: Θέση του σωλήνα του ψυγείου: Σωλήνας παράκαμψης; Σωλήνας επιστροφής δοχείου ψυκτικού υγρού; Σωλήνας δοχείου διαστολής; Σωλήνας καλοριφέρ; Κάτω σωλήνας ψυγείου; Σωλήνας υπερχείλισης; Σωλήνας περιβλήματος θερμοστάτη; Άνω σωλήνας ψυγείου; Σωλήνας αντλίας νερού; Άλλο
da: Kølerslanges position: Bypass-slange; Returslange til kølervæskebeholder; Slange til ekspansionsbeholder; Varmeslange; Nederste kølerslange; Overløbsslange; Slange til termostathus; Øverste kølerslange; Vandpumpeslange; Andet
en: Radiator hose position: Bypass hose; Coolant reservoir return hose; Expansion tank hose; Heater hose; Lower radiator hose; Overflow hose; Thermostat housing hose; Upper radiator hose; Water pump hose; Other
vi: Vị trí ống dẫn nước làm mát: Ống bypass; Ống hồi nước làm mát về bình chứa; Ống bình giãn nở; Ống sưởi; Ống bộ tản nhiệt dưới; Ống tràn; Ống vỏ bộ điều nhiệt; Ống bộ tản nhiệt trên; Ống máy bơm nước; Khác
sl-SI: Položaj cevi hladilnika: Obvodna cev; Povratna cev posode za hladilno tekočino; Cev ekspanzijske posode; Cev grelnika; Spodnja cev hladilnika; Prelivna cev; Cev ohišja termostata; Zgornja cev hladilnika; Cev vodne črpalke; Drugo
th: ตำแหน่งท่อหม้อน้ำ: ท่อบายพาส; ท่อไหลกลับถังพักน้ำยาหล่อเย็น; ท่อถังพักน้ำ; ท่อฮีตเตอร์; ท่อน้ำล่าง; ท่อน้ำล้น; ท่อครอบวาล์วน้ำ; ท่อน้ำบน; ท่อปั๊มน้ำ; อื่นๆ
hr-HR: Položaj crijeva hladnjaka: Premosno crijevo; Povratno crijevo spremnika rashladne tekućine; Crijevo ekspanzijske posude; Crijevo grijača; Donje crijevo hladnjaka; Preljevno crijevo; Crijevo kućišta termostata; Gornje crijevo hladnjaka; Crijevo pumpe za vodu; Ostalo
sv: Kylarslangens position: Bypass-slang; Returslang för kylvätskebehållare; Slang för expansionskärl; Värmeslang; Nedre kylarslang; Överfyllnadsslang; Slang för termostathus; Övre kylarslang; Vattenpumpsslang; Övrigt
pl: Pozycja węża chłodnicy: Wąż obejściowy (bypass); Wąż powrotny zbiornika płynu chłodzącego; Wąż zbiornika wyrównawczego; Wąż nagrzewnicy; Dolny wąż chłodnicy; Wąż przelewowy; Wąż obudowy termostatu; Górny wąż chłodnicy; Wąż pompy wody; Inne
lt-LT: Radiatoriaus žarnos padėtis: Apylankos žarna; Aušinimo skysčio rezervuaro grįžtamoji žarna; Išsiplėtimo bakelio žarna; Šildytuvo žarna; Apatinė radiatoriaus žarna; Perpildymo žarna; Termostato korpuso žarna; Viršutinė radiatoriaus žarna; Vandens siurblio žarna; Kita
ro-RO: Poziția furtunului radiatorului: Furtun de bypass; Furtun de retur pentru rezervorul de lichid de răcire; Furtun vas de expansiune; Furtun încălzitor; Furtun radiator inferior; Furtun de preaplin; Furtun carcasă termostat; Furtun radiator superior; Furtun pompă de apă; Altele
de: Position des Kühlerschlauchs: Bypass-Schlauch; Rücklaufschlauch des Kühlmittelbehälters; Ausgleichsbehälterschlauch; Heizungsschlauch; Unterer Kühlerschlauch; Überlaufschlauch; Schlauch des Thermostatgehäuses; Oberer Kühlerschlauch; Wasserpumpenschlauch; Sonstige
es: Posición de las mangueras del radiador: Manguera de derivación; Manguera de retorno del depósito de refrigerante; Manguera del tanque de expansión; Manguera del calentador; Manguera inferior del radiador; Manguera de rebose; Manguera de la carcasa del termostato; Manguera superior del radiador; Manguera de la bomba de agua; Otro
pt-PT: Posição da mangueira do radiador: Tubo de bypass; Tubo de retorno do depósito de líquido de refrigeração; Tubo do vaso de expansão; Tubo da chaufagem; Tubo inferior do radiador; Tubo de transbordo; Tubo do corpo do termóstato; Tubo superior do radiador; Tubo da bomba de água; Outro
pt-BR: Mangueira do radiador posição: Mangueira de bypass; Mangueira de retorno do reservatório de líquido de arrefecimento; Mangueira do tanque de expansão; Mangueira do aquecedor; Mangueira inferior do radiador; Mangueira de transbordamento; Mangueira do alojamento do termostato; Mangueira superior do radiador; Mangueira da bomba de água; Outros
nl: Radiateurslang positie: Bypass-slang; Retourkoelvloeistofslang; Expansievatslang; Kachelslang; Onderste radiatorslang; Overloopslang; Thermostaathuisslang; Bovenste radiatorslang; Waterpompslang; Overig
bg-BG: Позиция на маркуча на радиатора: Байпасен маркуч; Възвратен маркуч на разширителния съд; Маркуч за разширителен съд; Маркуч за парно; Долен маркуч на радиатора; Преливен маркуч; Маркуч за корпуса на термостата; Горен маркуч на радиатора; Маркуч за водна помпа; Други
ru: Положение шланга радиатора: Обводной шланг; Возвратный шланг расширительного бачка; Шланг расширительного бачка; Шланг отопителя; Нижний шланг радиатора; Переливной шланг; Шланг корпуса термостата; Верхний шланг радиатора; Шланг водяного насоса; Другое
hu: Hűtőtömlő elhelyezkedése: Megkerülő cső; Hűtőfolyadék-tartály visszatérő cső; Tágulásitartály-cső; Fűtéscső; Alsó hűtőcső; Túlfolyócső; Termosztátházcső; Felső hűtőcső; Vízpumpacső; Egyéb
cs: Poloha hadice chladiče: Obtoková hadice; Vratná hadice nádržky chladicí kapaliny; Hadice expanzní nádoby; Hadice topení; Spodní hadice chladiče; Přepadová hadice; Hadice tělesa termostatu; Horní hadice chladiče; Hadice vodní pumpy; Ostatní
fi: Jäähdyttimen letkun sijainti: Ohitusletku; Jäähdytysnestesäiliön paluuletku; Paisuntasäiliön letku; Lämmittimen letku; Alavesiletku; Ylivuotoletku; Termostaattikotelon letku; Ylävesiletku; Vesipumpun letku; Muu
ja: ラジエーターホース位置: バイパスホース; クーラントリザーバーリターンホース; エクスパンションタンクホース; ヒーターホース; ロアラジエーターホース; オーバーフローホース; サーモスタットハウジングホース; アッパーラジエーターホース; ウォーターポンプホース; その他
ko: 라디에이터 호스 위치: 바이패스 호스; 냉각수 보조 탱크 리턴 호스; 팽창 탱크 호스; 히터 호스; 라디에이터 하단 호스; 오버플로 호스; 서모스탯 하우징 호스; 라디에이터 상단 호스; 워터 펌프 호스; 기타
tr: Radyatör hortumunun konumu: Bypass hortumu; Soğutma sıvısı haznesi dönüş hortumu; Genleşme tankı hortumu; Isıtıcı hortumu; Alt radyatör hortumu; Taşma hortumu; Termostat yuvası hortumu; Üst radyatör hortumu; Su pompası hortumu; Diğer
nb: Plassering av radiatorslangen: Bypass-slange; Returslange for kjølevæskebeholder; Ekspansjonstankslange; Varmeapparatslange; Nedre radiatorslange; Overløpsslange; Slange for termostathus; Øvre radiatorslange; Vannpumpeslange; Annet
sk-SK: Poloha hadice chladiča: Obtoková hadica; Vratná hadica nádržky chladiacej kvapaliny; Hadica expanznej nádržky; Hadica kúrenia; Spodná hadica chladiča; Prepadová hadica; Hadica telesa termostatu; Horná hadica chladiča; Hadica vodného čerpadla; Iné
fr: Position de la durite de radiateur: Durite de dérivation; Durite de retour du réservoir de liquide de refroidissement; Durite du vase d’expansion; Durite de chauffage; Durite de radiateur inférieure; Durite de trop-plein; Durite de boîtier de thermostat; Durite de radiateur supérieure; Durite de pompe à eau; Autre